臺灣高雄地方法院刑事判決　　　　　　　 94年度易字第848號
公　訴　人　臺灣高雄地方法院檢察署檢察官
被　　　告　甲○○　男　27歲.
上列被告因毒品危害防制條例案件，經檢察官提起公訴（94年度
毒偵字第2778號、第2869號）暨移送併辦（94年度毒偵字第3208
號），嗣因被告就被訴事實為有罪之陳述，經本院合議庭裁定由
受命法官獨任適用簡式審判程序審理，本院判決如下：
    主  文
甲○○連續施用第二級毒品，累犯，處有期徒刑柒月。扣案甲基
安非他命貳包（其中壹包驗後毛重零點貳公克，另壹包驗後毛重
零點參公克）均沒收銷燬之。
    事  實
一、甲○○前因竊盜案件，經本院以89年度易字第5486號刑事判
    決判處有期徒刑6 月確定，於民國90年5 月28日易科罰金執
    行完畢。其前因施用毒品案件，經本院以92年度毒聲字第39
    58號裁定送觀察、勒戒後，認無繼續施用毒品之傾向，於92
    年7 月7 日觀察、勒戒執行完畢經釋放，由臺灣高雄地方法
    院檢察署檢察官於92年7 月21日，以92年度毒偵字第3929號
    不起訴處分確定。詎不知悔改，於上開觀察、勒戒執行完畢
    釋放後5 年內，基於施用第2 級毒品之概括犯意，於94年2
    月間起至94年3 月7 日止（不含公權力拘束之時間），在其
    位於高雄縣鳳山市○○路330 巷16之1 號住處，以將甲基安
    非他命置於吸食器內隔火加熱吸食其霧化氣體之方式，約1
    星期1 次，連續施用第2 級毒品甲基安非他命多次，嗣先為
    警於94年3 月1 日16時50分許，通知其至高雄縣政府警察局
    鳳山採尿室接受採集尿液送驗後查獲；警方復於94年3 月3
    日11時40分許，接獲吳新華檢舉其子甲○○施用毒品，警方
    據報後前往甲○○上開住處查證時，當場在甲○○外套口袋
    內查獲甲基安非他命1 包（驗後毛重0.2 公克），再於94年
    3 月7 日2 時30許，在高雄縣鳳山市○○○路與國泰路口，
    發覺甲○○駕駛車牌號碼ZL-2323 號自用小客車行跡可疑，
    遂上前攔檢，詎甲○○拒停，警方追緝至高雄縣鳳山市○○
    路330 巷附近始將其攔下，並在甲○○身上查獲甲基安非他
    命1 包（驗後毛重0.3 公克，起訴書誤載為0.01公克），因
    悉上情。
二、案經高雄縣政府警察局鳳山分局、高雄縣政府警察局先後報
    請臺灣高雄地方法院檢察署檢察官偵查起訴暨移送併辦後，
    由本院改依簡式審判程序審理。
    理  由
一、本件被告所犯為死刑、無期徒刑、最輕本刑為 3年以上有期
    徒刑以外之罪，其於準備程序進行中，就被訴事實為有罪之
    陳述，經受命法官告知簡式審判程序之旨，並聽取當事人之
    意見後，本院合議庭裁定由受命法官獨任進行簡式審判程序
    ，合先敘明。
二、前揭事實，業據被告甲○○於本院審理中坦承不諱，且被告
    先後於94年3 月1 日、同年月3 日、同年月7 日為警採集尿
    液送驗結果，均呈甲基安非他命陽性反應，有長榮大學94年
    3 月15日確認報告、列管毒品人口尿液檢體採集送驗紀錄表
    、臺灣檢驗科技股份有限公司94年3 月16日編號KＺ00000000
    0000號濫用藥物尿液檢驗報告、尿液採集編號對照表、臺灣
    檢驗科技股份有限公司94年3 月22日編號KＺ000000000000號
    濫用藥物尿液檢驗報告、尿液採證代碼對照表各1 份附卷可
    稽。又警方於查獲被告時，先後扣得白色晶體共2 包，上開
    白色晶體2 包經送驗結果，均呈甲基安非他命陽性反應，其
    中1 包驗前毛重0.3 公克、驗後毛重0.2 公克，另1 包驗前
    毛重0.43公克、驗後毛重0.3 公克，有高雄醫學大學附設中
    和紀念醫院94年5 月31日編號0000-000號、94年6 月7 日編
    號0000-0000 號檢驗報告2 份足據，堪信被告之自白與事實
    相符，其確有連續施用甲基安非他命之行為無疑。又被告前
    因施用毒品案件，經本院以92年度毒聲字第3958號裁定送觀
    察、勒戒後，認無繼續施用毒品之傾向，於92年7 月7 日觀
    察勒戒執行完畢經釋放，由臺灣高雄地方法院檢察署檢察官
    於92年7 月21日，以92年度毒偵字第3929號不起訴處分確定
    之事實，有臺灣高等法院被告前案紀錄表、本院被告院內索
    引卡紀錄表、臺灣高雄地方法院檢察署刑案資料查註紀錄表
    各1 份存卷供參，被告於觀察、勒戒執行完畢釋放後5 年內
    ，再度犯施用甲基安非他命罪，事證明確，其犯行應堪認定
    。
三、按甲基安非他命為毒品危害防制條例第2 條第2 項第2 款所
    明定之第2 級毒品。次按犯毒品危害防制條例第10條施用第
    1 級、第2 級毒品之罪者，檢察官應聲請法院裁定令被告入
    勒戒處所觀察、勒戒，經觀察、勒戒後，認無繼續施用毒品
    傾向者，應由檢察官為不起訴處分，經此觀察、勒戒執行完
    畢釋放後5 年內再犯第10條之罪，檢察官應依法追訴，此觀
    諸毒品危害防制條例第20條第1 項、第2 項、第23條第2 項
    前段規定自明。被告於觀察、勒戒執行完畢釋放後5 年內，
    再犯本案施用第2 級毒品犯行，核其所為，係犯毒品危害防
    制條例第10條第2 項施用第2 級毒品罪。被告持有第2 級毒
    品甲基安非他命進而施用，持有之低度行為為施用之高度行
    為所吸收，不另論持有第2 級毒品罪。其先後多次施用第2
    級毒品，時間緊接，手法相同，所犯係構成要件相同之罪名
    ，顯係基於概括犯意反覆為之，為連續犯，應依刑法第56條
    之規定論以1 罪，並加重其刑。併案部分（即94年3 月1 日
    查獲部分）雖未據公訴人起訴，惟此部分與公訴人已起訴並
    經本院論罪之施用第2 級毒品罪部分，有連續犯之裁判上一
    罪關係，本院自得一併審理。又被告前因竊盜案件，經本院
    以89年度易字第5486號刑事判決判處有期徒刑6 月確定，於
    90年5 月28日易科罰金執行完畢之事實，此有上開臺灣高雄
    地方法院檢察署刑案資料查註紀錄表及臺灣高等法院前案紀
    錄表各1 份在卷足按，其於執行完畢5 年內再犯本案有期徒
    刑以上之罪，為累犯，應依刑法第47條之規定加重其刑，並
    遞加之。爰審酌被告前因施用毒品，經觀察、勒戒執行完畢
    為不起訴處分確定後，仍未能徹底戒絕毒品，再犯本案施用
    第2 級毒品犯行，顯見其無戒毒悔改之意，惟念其施用毒品
    乃自戕一己之身體健康，尚未對他人造成危害，且犯後坦承
    犯行等一切情狀，量處如主文所示之刑。至扣案之甲基安非
    他命2 包（其中1 包驗後毛重0.2 公克、另1 包驗後毛重0.
    3 公克）均為第2 級毒品，應依毒品危害防制條例第18條第
    1 項前段規定宣告沒收銷燬之。
據上論斷，應依刑事訴訟法第299 條第1 項前段、第273 條之1
第1項 ，毒品危害防制條例第10條第2 項、第18條第1 項前段，
刑法第11條、第56條、第47條，判決如主文。
本案經檢察官乙○○到庭執行職務。
中　　華　　民　　國　　94　　年　　7 　　月　　7 　　日
              鳳山刑事第3庭     法　官  莊珮君
以上正本證明與原本無異。
如不服本判決，應於判決送達後10日內，向本院提出上訴狀。
                                書記官  呂怜勳
中　　華　　民　　國　　94　　年　　7 　　月　　7 　　日
附錄本案判決論罪科刑法條：
毒品危害防制條例第10條第2項
施用第二級毒品者，處3年以下有期徒刑。
